【裁判字號】    88,訴,1992
【裁判日期】    890224
【裁判案由】    偽造文書等
【裁判全文】
臺灣板橋地方法院刑事判決                        八十八年度訴字第一九九二號
    公  訴  人  臺灣板橋地方法院檢察署檢察官
    被      告  丁○○
                甲○○
右列被告等因偽造文書等案件，經檢察官提起公訴〔八十八年度偵字第一四九八五號
、八十八年度偵字第一六七三二號、八十八年度偵字第二０三二五號〕，本院判決如
左：
    主  文
丁○○共同意圖為自己不法之所有，以詐術使人將本人之物交付，處有期徒刑肆月。
甲○○連續行使偽造私文書，足以生損害於他人，處有期徒刑壹年。
    事  實
壹、甲○○於民國〔下同〕八十五年十月間暨八十七年一月間，自任會首，鳩集乙○○、林桂羽、郭永錄、許金鳳等會員，先後合組附表壹、貳所示民間互助會〔會
    員姓名、會員人數、每會金額、會期起迄日期、約定投標金額等詳見附表壹、貳
    所示〕，詎甲○○竟基於意圖為自己不法之所有及行使偽造私文書之概括犯意，
    連續於八十八年三月五日、八十八年六月六日〔被告甲○○誤述為同年月二日〕
    ，在臺北縣土城市○○路二十五號二樓，偽造『乙○○』之署押，依序偽載標金
    新台幣〔下同〕壹仟捌佰元、肆仟捌佰元，作成標單後，持以行使參與附表壹、
    貳所示互助會競標而『得標』，足生損害於乙○○，且以此詐術，告知其他未得
    標之活會會員，致活會會員陷於錯誤，而續繳會款與甲○○，甲○○藉此詐得會
    款參拾柒萬柒仟捌佰元正。
        八十八年四月中，甲○○延續上開為自己不法之所有之概括犯意，向戊○○
    誑稱最近因騎機車撞死小孩需款週轉，擬向戊○○告貸，戊○○原辭以手頭不便
    ，甲○○竟又謂戊○○所有如附表參所示之不動產早於「八十七年五月二十八日
    」設定「最高限額抵押權」參佰陸拾萬元與華南商業銀行股份有限公司〔下稱華
    南商銀〕，可於擔保額度內貸款供其週轉，佯稱壹星期內即可返還借款，戊○○
    不疑有詐，乃向華南商銀貸款伍拾萬元，八十八年四月十九日，華南商銀將上開
    貸款撥入戊○○設於該銀行第000000000000號帳戶，戊○○於同日
    即將之全部轉帳存入甲○○之甲存帳戶內，詎屆期未見甲○○清償借款，迭經催
    討僅先後獲償貳拾萬元，餘款參拾萬元，則開立附表肆所示支票並經不知此部份
    情節之丁○○背書後，交付與戊○○資以搪塞，迭經戊○○催索解決未理，經查
    所謂『撞死小孩』云云，純屬子虛，戊○○始悉受騙。
        甲○○續單獨延續上開為自己不法之所有之概括犯意，於八十八年五月二十
    一日上午九時許，對己○○誑稱伊於八十八年三月下旬，騎機車撞死壹位年約肆
    歲之小女孩，將被害人送到板橋中興醫院時即已去世，於壹、貳天內所支付賠償
    金壹佰餘萬元、付協調人壹拾萬元，撤回法院告訴之手續費拾餘萬元，均係向地
    下錢莊告貸而得，為此不堪利息負荷，並稱其夫丁○○在最高法院服務，信用無
    問題，而向己○○『詐借』支票週轉，致己○○陷於錯誤，交付附表伍所示支票
    壹紙與甲○○，屆期甲○○並未將票款存入上開支票帳戶，己○○再三查證，得
    知甲○○根本未撞死小孩，始悉受騙。
        甲○○、丁○○均明知坐落臺北縣土城市○○路二十五號二樓自宅所附編號
    第三十一號停車位，係以臺北縣土城市○○○段外冷水坑小段第八四九二建號、
    第八五六二建號之『共同使用部份』即同地段第八六三九建號該當之所有權應有
    部份表彰上開停車位之產權，上開參筆建物暨所在基地所有權應有部份，業經丁○○供擔保，先後於八十三年及八十六年間設定壹佰壹拾萬元、最高限額貳佰捌
    拾捌萬元、本金最高限額參佰萬元之抵押權與公務人員住宅及福利委員會、臺灣
    省合作金庫、許蔡時等人，詎甲○○延續上開為自己不法之所有之概括犯意並夥
    同其夫丁○○，隱匿上情，於八十八年六月八日，在臺北縣土城市○○路二十九
    巷八號三樓丙○○住處，以週轉不濟，需款孔急為由，『要約』丙○○買受上開
    停車位，同年月九日，接續於上址，由丁○○向丙○○『吹噓』自己在最高法院
    上班，不會騙丙○○，致丙○○陷於錯誤，答允以玖拾萬元買受上開停車位，並
    於同年月九日、十日依序交付壹拾萬元、伍拾萬元與吳、張貳人，丙○○於同年
    月十日支付前揭款項後，見諸多債權人向吳、張貳人催索欠款，乃追問吳、張貳
    人，丁○○竟譏以「當初你如果有這麼細的心思，就不會受騙」，並說丙○○是
    後知後覺、笑丙○○傻，丙○○始悉受騙。
貳、案經被害人乙○○、丙○○、己○○及戊○○訴由臺灣板橋地方法院檢察署檢察
    官偵查起訴。
    理  由
壹、訊據被告等人，被告丁○○辯稱：「我都沒有參與，我只是所有權人，是我太太
    〔指被告甲○○〕跟他們直接談，羅〔指證人庚○○〕知道我們有困難，才來找
    我太太的，他們談好才找我，說我是所有權人，要知道才如此的。二個貸款他們
    也知道。他們也沒有問我貸款的額度，我才沒有告訴他們，我只是照他們的意思
    寫的〔指寫八十八年度偵字第一六七三二號卷第十七頁附之收據〕。整個事情我
    都沒參與，事後我也有要還錢。」〔參見本院卷第七十九頁〕、「我沒有必要跟
    告訴人〔指丙○○〕談，十萬元是告訴人交我的，我馬上轉給我太太，我寫收十
    萬元的收據我是說我有拿十萬，就寫十萬元，不會騙他的意思。」〔參見本院卷
    第八十頁〕、「我們有他〔丙○○〕說我有貸款的，要我太太跟丙○○談，談好
    後，我才拿拾萬〔元〕的」〔參見本院卷第五十頁〕、「〔所賣的車位〕是附屬
    在四十七號...，但車位有產權」〔參見本院卷第五十一頁〕、「我根本沒有談
    買賣的事」〔參見本院卷第五十五頁〕、「跟庚○○談時，沒有談貸款的事，證
    人〔指丙○○〕來說我房子有貸款的事，我有說要還他錢」〔參見本院卷第五十
    六頁〕、「當時他們談好契約的內容，我沒有談，當時李〔瑞美〕說要我寫收拾
    萬元及總額，我才說我在最高法院上班」〔參見本院卷第五十九頁〕、「那是我
    社區的庚○○知我太太欠錢，所以主動去洽談的，我有貸款羅〔美珠〕也知道，
    他〔指庚○○〕也有說幾個貸款都沒有關係。我是所有權人，我收了定金，我有
    告訴他我有貸款，後來代書去查，告訴人〔丙○○〕說不要了，我說要還錢，但
    錢被我太太挪用了，我也有說要分期」〔參見本院卷第二十八頁〕、「我從未對
    別人說我是法院書記官，這是我太太個人的問題，... 我真的沒有對外說我是法
    院書記官」〔參見本院卷第三十頁〕、「我沒有詐欺，都是我太太在處理」〔參
    見本院卷第八十五頁〕；被告甲○○供稱：「有〔冒乙○○名義標取互助會〕，
    我是八十八年三月五日用壹仟捌佰元標的，二萬的，是八十八年六月二日以肆仟
    捌標的，這二會都在土城立德路二十五號二樓標的，標會時我有寫乙○○的名字
    及標金標單，標單標完就丟了。」〔參見本院卷第七十八頁〕、「我沒有要騙他
    們，是羅〔美珠〕知我有欠錢，才叫我賣車位的，他也有說有貸款沒有關係。羅
    才找我三樓的〔指被害人丙○○〕來買的，本來說賣玖拾萬，我們買時，也是壹
    佰萬元的。」〔參見本院卷第七十九頁、第八十頁〕、「他〔指告訴人己○○〕
    是我老闆，我因為錢莊逼錢，才謊稱我有撞死小孩跟他〔指己○○〕騙錢，...
    」〔參見本院卷第八十頁〕、「有〔對戊○○說撞死小孩需要錢〕」、「我跟他
    〔指告訴人戊○○〕一起去銀行借錢，我有還他貳拾萬，剩下參拾萬，我有〔開
    支票〕背書給他〔戊○○〕」〔參見本院卷第八十一頁〕、「我因為跟錢莊借錢
    ，因為錢莊逼我，所有才失誤頭腦不清」〔參見本院卷第八十三頁〕、「我沒有
    要騙他〔丙○○〕，我有說車位有貸款」〔參見本院卷第八十四頁〕等。查：
    一、事實欄所示被告甲○○冒乙○○名義標取互助會等情，業據告訴人乙○○於
        偵審中指訴歷歷，與被告甲○○於本院坦承：「「有〔冒乙○○名義標取互
        助會〕，我是八十八年三月五日用壹仟捌佰元標的，二萬的，是八十八年六
        月二日〔應係六日，容後述〕以四千八標的，這二會都在土城立德路二十五
        號二樓標的，標會時我有寫乙○○的名字及標金標單，標單標完就丟了。」
        〔參見本院卷第七十八頁，第二十七頁同旨〕，互核相符，並有互助會會單
        影本貳紙足佐〔附八十八年度偵字第一四九八五號卷第三頁、第四頁〕。且
        查：
        〔一〕附表壹所示之互助會，會員含會首合計肆拾陸名，會金每期新台幣壹
              萬元整，會期自八十五年十月五日起至至八十八年十月五日止，每月
              五日晚上八時在臺北縣土城市○○路二十五號二樓開標，每隔肆個月
              之二十日加標壹次，有會單影本壹件足佐〔附八十八年度偵字第一四
              九八五號卷第三頁〕，被告甲○○係於八十八年三月五日冒用乙○○
              名義以壹仟捌佰元競標而得標，冒標時尚餘活會玖名〔含被害人吳麗
              華及八十八年六月二十日應加標之壹會〕，每名活會會員應納當期會
              款為捌仟貳佰元，據此核計被告甲○○詐得此部份會款為柒萬參仟捌
              佰元正。
        〔二〕附表貳所示民間互助會，會員含會首合計參拾柒名，會金每期新台幣
              貳萬元整，會期自八十七年一月六日起至至九十年一月六日止，每月
              六日晚上八時在臺北縣土城市○○路二十五號二樓開標。被告甲○○
              雖陳稱係於「八十八年六月『二』日」標取本會，惟據會單載述標會
              日期為每月六日推之，顯係被告甲○○將『六日』誤記為『二日』致
              之，爰補正如事實欄。被告於八十八年六月六日冒乙○○名義，以肆
              仟捌佰元標得本會，冒標時尚餘活會貳拾名〔含被害人乙○○〕，每
              名活會會員應納當期會款為壹萬伍仟貳佰元，據此核計被告甲○○詐
              得此部份會款為參拾萬肆仟元正。
        〔三〕合計被告甲○○詐得會款參拾柒萬柒仟捌佰元正。
    二、事實欄所示被告甲○○向被害人戊○○詐欺等情，業據告訴人戊○○指訴歷
        歷，與被告甲○○供稱「有〔對戊○○說撞死小孩需要錢〕」、「我跟他〔
        指告訴人戊○○〕一起去銀行借錢，我有還他貳拾萬，剩下參拾萬，我有〔
        開支票〕背書給他〔戊○○〕」〔參見本院卷第八十一頁〕、「我真的有撞
        到人，『但沒有死』」〔參見本院卷第二十九頁〕等情，互核相符，並有附
        表參所示土地及建物謄本、戊○○設於華南商銀第00000000000
        0號帳戶之活期存款存摺節錄影本、附表肆所示支票影本足佐〔附八十八年
        度偵字第二０三二五號卷第七頁至第十四頁〕。且查：
        〔一〕附表參所示之抵押權，設立登記日期係「八十七年五月二十八日」，
              有上開土地及建物謄本足參，設立登記之時間在被告甲○○為事實欄
              所示詐欺行為之『前』，審酌被害人戊○○於本院陳稱：「八十八年
              四月中，吳〔素女〕跟我說他撞死小孩，要賠人家壹佰萬元左右，我
              說我沒有錢，被告〔甲○○〕說我房子原來向銀行設立最高限額抵押
              貸款，可以把額度聲請下來借給被告吳女，... 」〔參見本院卷第六
              十頁〕，與土地及建物謄本載述情節相符，爰補正如事實欄。
        〔二〕查被害人戊○○係以附表參所示土地及建物供擔保，土地部份供擔保
              之範圍為伍分之壹〔起訴書誤載為伍分之貳〕，並『未』以同地段第
              陸肆參『陸』號建物供擔保，有土地及建物謄本足參，亦補正如事實
              欄及附表參。
    三、事實欄所示被告甲○○向被害人己○○詐欺等情，業據告訴人己○○指訴歷
        ，與被告甲○○供承「他〔指告訴人己○○〕是我老闆，我因為錢莊逼錢，
        才謊稱我有撞死小孩跟他〔指己○○〕騙錢，... 」〔參見本院卷第八十頁
        〕等情，互核相符，並有附表伍所示支票影本、送款簿存根影本及道歉書影
        本附偵查卷足佐〔附八十八年度偵字第二０三二五號卷第四頁至第六頁〕。
    四、事實欄所示被告丁○○、甲○○共同向被害人丙○○詐欺等情，業據被害人
        丙○○指訴歷歷，與證人庚○○於本院結證情節〔參見本院卷第五十八頁、
        第五十九頁〕，互核相符，並有建築改良物所有權狀影本、土地及建物登記
        簿謄本及被告丁○○書立之收據影本各壹件附偵查卷足佐〔附八十八年度偵
        字第一六七三二號卷第七頁至第十七頁〕。且查：
        〔一〕質諸丙○○「當時被告是否有跟你說他的〔買賣〕標的車位有設定抵
              押權？」，丙○○答稱：「被告完全沒有講，我要問被告，他們〔指
              被告〕夫妻二人都說張〔玉波〕在最高法院上班，不會為了區區幾拾
              萬元來騙我」〔參見本院卷第五十四頁〕，質諸證人庚○○：「被告
              是否主動告訴李〔瑞美〕車位有貸款？」，證人庚○○答稱：「被告
              二人都沒說，我都沒聽到」〔參見本院卷第五十八頁〕，續質證人羅
              美珠以：「洽談買賣時，你是否有聽到被告說在最高法院上班，不會
              騙丙○○？」，證人庚○○答稱：「丁○○有講他在最高法院上班，
              不會騙丙○○」〔參見本院卷第五十八頁、第五十九頁〕，貳者互核
              相符，堪認被告丁○○確於洽談買賣車位契約時，向丙○○『吹噓』
              自己在最高法院上班，不會騙丙○○。
        〔二〕最高法院信譽向為各界尊崇，被告丁○○確任職最高法院書記官，有
              最高法院政風室八十八年七月二十三日〔八八〕室政字第一０四號函
              附被告丁○○之公務人員履歷表影本壹件、銓鈙部任用案審定函影本
              參件等足參〔附八十八年度偵字第一六七三二號卷第三十四頁至第四
              十四頁〕。『單純』『介紹』自己任職最高法院，固非詐術，惟若行
              為人藉最高法院令譽使人誤信渠與最高法院具同等之信譽而『不會騙
              人』，使相對人為財物之交付，即難謂非詐術。查被告丁○○確對李
              瑞美吹噓自己『在最高法院上班，不會騙丙○○』，業見前述，被告
              意在藉最高法院令譽使丙○○誤信渠與最高法院具同等之信譽，足使
              丙○○陷於錯誤，按諸上述，即係詐術。
        〔三〕被告丁○○所有坐落臺北縣土城市○○路二十五號二樓房屋、基地及
  停車位所在之臺北縣土城市○○○段外冷水坑小段第八四九二建號、
              第八五六二建號之『共同使用部份』即同地段第八六三九建號該當所
              有權應有部份，早經設定事實欄所示之抵押權，有土地及建物登記簿
              謄本足參〔參見八十八年度偵字第一六七三二號卷第八頁至第十八頁
              〕。出售之標的物具「物之瑕疵」，是否涉詐欺犯嫌，最高法院著有
              二十二年度上字第四一０六號判例，意旨謂「販賣鴉片，以假土攙和
              圖取他人之真土售價，除販賣鴉片罪外，其詐欺行為，兼觸犯刑法〔
              舊〕第三百六十三條第一項之罪，應依同法第七十四條，從一重處斷
              。」，買賣標的物具「權利之瑕疵」，其理亦同，應為相同之認定。
              被告未將買標標的物設定事實欄所示抵押權之情狀，告知丙○○，業
              據告訴人丙○○指訴、證人庚○○證述如前，質諸被告丁○○「收錢
              後，是否找銀行談？」，被告丁○○答稱：「沒有」〔參見本院卷第
              五十七頁〕，復無證據證明被告丁○○、甲○○於簽立車位買賣契約
              後積極清理前開抵押權所擔保之債權，庶免第三人對「買受人」之李
              瑞美主張權利，並審酌被害人丙○○於本院訴稱：「我六月十日付伍
              拾萬給被告後，發現被告有欠壹大筆錢，當天有很多債權人找被告要
              錢，我找被告問清楚，被告丁○○跟我說，就算我跟你借錢好了，吳
              女〔指被告甲○○〕在旁幫腔說我算利息給你好了，張〔玉波〕說當
              初你如果有這麼細的心思，就不會受騙，還說我是後知後覺，並笑我
              傻才如此」〔參見本院卷第五十五頁〕等情，堪認被告丁○○、吳素
              女共同具不法所有之意圖，執「具權利瑕疵」之標的物圖取丙○○給
              付「無權利瑕疵」標的物之售價，按諸上述，自有詐欺罪責。
     五、被告丁○○，僅與被告甲○○於詐欺被害人丙○○部份，具犯意之聯絡與
         行為之分擔，逾此部份，不令被告丁○○同負共犯罪責。
     六、所辯前情為犯後飾卸之詞，不足採信，事證明確，被告等之右開犯行，堪
         予認定。
貳、核被告丁○○所為係犯刑法第三百三十九條第一項之詐欺取財罪；被告甲○○所
    為，係犯刑法第二百十六條、第二百十條之行使偽造私文書罪、刑法第三百三十
    九條第一項之詐欺取財罪；被告甲○○所為偽造『乙○○』之署押為偽造私文書
    之部份行為，偽造私文書之低度行為為行使偽造私文書之高度行為所吸收，均不
    另論罪；被告甲○○所偽造之標單上載『乙○○』之署押及標金，業據被告甲○○供明〔參見本院第七十八頁〕，所偽造之標單即係刑法第二百十條所定之私文
    書，起訴書認係刑法第二百二十條、第二百十條之「準私文書」，尚有未洽；被
    告甲○○當次冒標互助會之詐欺行為，其詐欺對象為各該會之會會員〔含被害人
    乙○○〕，有同種想像競合關係，仍從一重之詐欺取財罪處斷，其先後多次行使
    偽造私文書、詐欺取財犯行，均時間緊接，所犯構成要件相同，各依連續犯之規
    定論以一罪，並加重其刑，所犯行使偽造私文書、詐欺取財二罪，有方法結果之
    牽連關係，應從一重之行使偽造私文書罪處斷；被告丁○○、甲○○，就詐欺被
    害人丙○○部份，有犯意之聯絡與行為之分擔，為共同正犯。爰分別審酌被告等
    犯罪之動機、目的、所生損害及犯罪後之態度等一切情狀，分別量處如主文所示
    之刑。被告甲○○偽造之前開標單，業據供明「標單標完就丟了」〔參見本院卷
    第七十八頁〕，爰就所偽造之『乙○○』之署押，不為沒收之諭知。
據上論斷，應依刑事訴訟法第二百九十九條第一項前段，刑法第二十八條、第五十六
條、第二百十六條、第二百十條、第三百三十九條第一項、第五十五條，罰金罰鍰提
高標準條例第一條前段，判決如主文。
本案經檢察官蔡宏展到庭執行職務
中      華      民      國      八十九      年     二     月   二十四   日
                                      臺灣板橋地方法院刑事第一庭
                                          法  官  陳  福  來
右正本證明與原本無異。
如不服本判決應於送達後十日內向本院提出上訴狀。
                                          書記官  陳  春  銘
中      華      民      國      八十九      年     三     月     八     日
附表壹：〔會單影本附八十八年度偵字第一四九八五號卷第三頁〕
會員含會首合計肆拾陸名。
    會金：每期新台幣壹萬元整。
    會期：自八十五年十月五日起至至八十八年十月五日止。
    標會時間：每月五日晚上八時在臺北縣土城市○○路二十五號二樓開標，每隔肆
          個月之二十日加標壹次。
┌──┬────────────────────────────────┐
│會首│甲○○。                                                        │
├──┼────────────────────────────────┤
│會員│己○○、林桂羽、郭永錄、陳月梅、戊○○、沈俞靜、歐  全、吳玉女、│
│    │蔡素華、蔡  時、蔡  時、許進寶、郭素蓮、乙○○、陳錦昌、蔡雯婷、│
│    │蔡淑美、蔡文彬、蔡瑞裕、吳忠益、吳忠益、吳忠和、吳忠和、邱麗娟、│
│    │邱麗芬、邱麗莉、邱麗錦、朱寶平、賴勝雄、劉宴汝、楊萬來、吳聰倫、│
│    │呂筆仁、呂筆元、呂筆和、楊雪絨、袁明勝、林美春、蔡曉咪、蔡詠山、│
│    │王海永、王海永、連紹亨、吳麗珠、邱安佳。                        │
└──┴────────────────────────────────┘
附表貳：〔會單影本附八十八年度偵字第一四九八五號卷第四頁〕
    會員含會首合計參拾柒名。
    會金：每期新台幣貳萬元整。
    會期：自八十七年一月六日起至至九十年一月六日止。
    標會時間：每月六日晚上八時在臺北縣土城市○○路二十五號二樓開標。
┌──┬────────────────────────────────┐
│會首│甲○○。                                                        │
├──┼────────────────────────────────┤
│會員│己○○、郭永錄、許金鳳、林素玉、黃順錦、阿  麗、阿  郎、林素霞、│
│    │秀  英、蔡  時、許進寶、許俊明、賴勝雄、朱寶平、劉宴汝、吳娓燕、│
│    │陳錦昌、吳明發、吳中和、蔡碧琴、游清泊、簡美華、游  秀、林色珠、│
│    │李孟麟、沈金寶、庚○○、黃金裕、蔡淑英、蔡淑美、蔡文彬、康正宗、│
│    │謝新五、林美春、蘇詠山、吳鈞參。                                │
└──┴────────────────────────────────┘
附表參：
┌──┬────────────────────┬───────────┐
│編號│不      動      產      標      示      │原設定之他項權利內容  │
├──┼────────────────────┼───────────┤
│一  │土地：臺北縣板橋市○○段第壹捌參零地號、│抵利權人：華南商業銀行│
│    │      面積壹佰平方公尺、所有權應有部份伍│          股份有限公司│
│    │      分之貳〔註：設定抵押權之範圍為伍分│債務人：戊○○。      │
│    │      之壹〕。                          │權利種類：抵押權。    │
│    │                                        │權利價值：最高限額參佰│
│二  │建物：坐落前開土地第陸肆參柒建號、門牌臺│          陸拾萬元。  │
│    │      北縣板橋市○○路六九巷三號二樓，所│存續期間：自八十七年五│
│    │      有權全部。            │          月十四日至一│
│    │                                        │          二七年五月十│
│三  │建物：前開建物之共同使用部份，即坐落同地│          三日。      │
│    │      段第陸肆肆壹建號，面積伍伍點柒捌平│登記日期：八十七年五月│
│    │      方公尺，所有權應有部份伍分之壹。  │          二十八日。  │
└──┴────────────────────┴───────────┘
附表肆：
┌──┬────┬───┬────┬─────┬──────┬─────┐
│編號│票  號  │ 帳 號│發 票 日│票面金額  │付  款  人  │備      註│
│    │        │      │        │〔新台幣〕│            │          │
├──┼────┼───┼────┼─────┼──────┼─────┤
│一  │0000000 │ 631-4│88年未載│參拾萬元。│華南商業銀行│支票影本附│
│    │        │      │月日。  │          │板新分行    │八十八年度│
│    │        │      │        │          │            │偵字第二０│
│    │        │      │        │          │            │三二五號卷│
│    │        │      │        │          │            │第十四頁。│
└──┴────┴───┴────┴─────┴──────┴─────┘
附表伍：
┌──┬────┬───┬────┬─────┬──────┬─────┐
│編號│票  號  │ 帳 號│發 票 日│票面金額  │付  款  人  │備      註│
│    │        │      │        │〔新台幣〕│            │          │
├──┼────┼───┼────┼─────┼──────┼─────┤
│一  │0000000 │ 379-1│88/06/16│壹拾貳萬元│華南商業銀行│支票影本附│
│    │        │      │        │          │板新分行    │八十八年度│
│    │        │      │        │          │            │偵字第二０│
│    │        │      │        │          │            │三二五號卷│
│    │        │      │        │          │            │第四頁。  │
└──┴────┴───┴────┴─────┴──────┴─────┘
附錄本案論罪科刑法條全文：
刑法第二百十條：
偽造、變造私文書，足以生損害於公眾或他人者，處五年以下有期徒刑。
刑法第二百十六條：
行使第二百十條至第二百十五條之文書者，依偽造、變造文書或登載不實事項或使登
載不實事項之規定處斷。
刑法第三百三十九條：
意圖為自己或第三人不法之所有，以詐術使人將本人或第三人之物交付者，處五年以
下有期徒刑、拘役或科或併科一千元以下罰金。
以前項方法得財產上不法之利益或使第三人得之者，亦同。
前二項之未遂犯罰之。


司法院資訊處製作；財團法人民間司法改革基金會備份。
